臺灣桃園地方法院刑事判決
110年度審金訴字第715號
公  訴  人  臺灣桃園地方檢察署檢察官
被      告  徐昌昱



上列被告因詐欺等案件，經檢察官提起公訴（110年度偵字第395
68號），被告於準備程序中就被訴事實為有罪之陳述，經本院告
知簡式審判程序之旨，並聽取當事人之意見後，本院合議庭裁定
由受命法官改依簡式審判程序審理，判決如下：
    主  文
丙○○犯三人以上共同冒用公務員名義詐欺取財罪，處有期徒刑壹
年陸月，未扣案之犯罪所得新臺幣伍佰肆拾玖萬壹仟玖佰元沒收
，於全部或一部不能沒收或不宜執行沒收時，追徵其價額。
    事實及理由
一、本件犯罪事實及證據，除證據部分補充「被告丙○○於本院準
    備程序及審理時之自白」外，餘均引用檢察官起訴書之記載
    （詳如附件）。
二、論罪科刑：
（一）按洗錢防制法業於民國105年12月28日修正公布，並於106
       年6月28日施行（下稱新法），本次修法參考國際防制洗
      錢金融行動工作組織（Financial Action Task Force，
      下稱FATF）40項建議之第3項建議，並參採聯合國禁止非
      法販運麻醉藥品和精神藥物公約及聯合國打擊跨國有組織
      犯罪公約之洗錢行為定義，將洗錢行為之處置、多層化及
      整合等各階段，全部納為洗錢行為，完整規範洗錢之所有
      行為模式。不惟就洗錢行為之定義（第2條）、前置犯罪
      之門檻（第3條）、特定犯罪所得之定義（第4條），皆有
      修正，抑且因應洗錢行為定義之修正，將修正前同法第11
      條第1項、第2項區分為自己或為他人洗錢罪，而有不同法
      定刑度，合併移列至第14條第1項，亦不再區分為不同罪
      責，同處7年以下有期徒刑，併科500萬元以下罰金，以求
      與國際規範接軌，徹底打擊洗錢犯罪。從而新法第14條第
      1項之一般洗錢罪，只須有第2條各款所示洗錢行為之一，
      而以第3條規定之特定犯罪作為聯結為已足。申言之，洗
      錢之定義，在新法施行後，與修正前規定未盡相同，因此
      是否為洗錢行為，自應就犯罪全部過程加以觀察，不僅須
      行為人客觀上有掩飾或隱匿特定犯罪所得之財物或財產上
      利益之具體作為，主觀上更須具有掩飾或隱匿其犯罪所得
      或變得之財產或財產上利益與犯罪之關聯性，使其來源形
      式上合法化，以逃避國家追訴、處罰之犯罪意思，始克相
      當。過去實務認為，行為人對犯特定犯罪所得之財物或利
      益作直接使用或消費之處分行為，或僅將自己犯罪所得財
      物交予其他共同正犯，只屬犯罪後處分贓物之行為，非本
      條例所規範之洗錢行為，惟依新法規定，倘行為人意圖掩
      飾或隱匿特定犯罪所得來源，而將特定犯罪所得直接消費
      處分，甚或交予其他共同正犯予以隱匿，或由共同正犯以
      虛假交易外觀掩飾不法金流移動，即難認僅單純犯罪後處
      分贓物之行為，應仍構成新法第2條第1款或第2款之洗錢
      行為。復按洗錢防制法第15條之特殊洗錢罪，係在無法證
      明前置犯罪之特定不法所得，而未能依洗錢防制法第14條
      之一般洗錢罪論處時，始予適用，倘能證明人頭帳戶內之
      資金係前置之特定犯罪所得，即應逕以一般洗錢罪論處，
      自無適用特殊洗錢罪之餘地（最高法院108年度台上字第1
      744號、第3086號判決意旨、臺灣高等法院暨所屬法院108
       年法律座談會刑事類提案第12號研討結果參照）。
（二）核被告所為，係犯刑法第339條之4第1項第1款、第2款之
      三人以上共同冒用公務員名義詐欺取財罪、第339條之2 
      第1項以不正方法由自動付款設備取得他人財物罪及洗錢
      防制法第2條第2款、第14條第1項之一般洗錢罪。
（三）被告於如附件起訴書附表所示時、地，持告訴人所有帳戶
      之提款卡提領款項，顯係基於單一犯意，於相近時間為之
      ，堪認其主觀上係基於單一犯意接續所為，各該行為獨立
      性薄弱，依社會通念，難以強行分開，應論以接續犯。
（四）被告與真實姓名、年籍不詳綽號「李少強」及其他詐欺集
      團成員間，就上開犯行有犯意聯絡及行為分擔，應依刑法
      第28條之規定，論以共同正犯。
（五）被告以一行為同時觸犯刑法第339條之4第1項第1款、第2 
      款之三人以上冒用公務員名義共同詐欺取財罪、第339條
      之2第1項之以不正方法由自動付款設備取得他人之物罪及
      洗錢防制法第2條第2款、第14條第1項之一般洗錢罪等3 
      罪名，應依刑法第55條之規定，從一重論以三人以上共同
      冒用公務員名義詐欺取財罪。
（六）想像競合犯之處斷刑，本質上係「刑之合併」。其所謂從
      一重處斷，乃將想像競合犯組成之評價上數罪，合併為科
      刑一罪，其所對應之刑罰，亦合併其評價上數罪之數法定
      刑，而為一個處斷刑。易言之，想像競合犯侵害數法益者
      皆成立犯罪，論罪時必須輕、重罪併舉論述，同時宣告所
      犯各罪名，包括各罪有無加重、減免其刑之情形，亦應說
      明論列，量刑時併衡酌輕罪部分量刑事由，評價始為充足
      ，然後依刑法第55條前段規定「從一重處斷」，非謂對於
      其餘各罪可置而不論。因此，法院決定處斷刑時，雖以其
      中最重罪名之法定刑，做為裁量之準據，惟於裁量其輕重
      時，仍應將輕罪合併評價在內（最高法院108年度台上字
      第4405、4408號判決意旨參照）。洗錢防制法第16條第2
      項規定：「犯前2條之罪，在偵查或審判中自白者，減輕
      其刑。」，準此，被告於偵、審判中就其將贓款交付不詳
      上游成員一節均自白不諱，於本院審理時亦坦認上開犯行
      ，依前開規定原應減輕其刑，雖其一般洗錢罪屬想像競合
      犯其中之輕罪，惟本院於量刑時仍一併衡酌該部分減輕其
      刑事由，附此說明。
（七）爰審酌被告不思以正當途徑獲取財物，反加入詐欺集團並
      分別擔任車手工作，與詐欺集團成員行詐騙行為，牟取不
      法報酬，手段可議，價值觀念偏差，危害社會治安，損害
      告訴人之權益，實應非難，兼衡告訴人所受之損害金額非
      微、被告參與之程度、被告於本院審理時自承本次詐騙告
      訴人金額全數由其提領花用且未朋分他人（見院卷第63頁
      ）、檢察官於審理時就量刑論告表示本件詐得金額很高，
      被告又未與告訴人達成和解（見院卷第64頁），再衡酌被
      告犯後坦承所有犯行，核與洗錢防制法第16條第2項審判
      中自白減刑規定相符，暨其素行及斟酌被告之智識程度及
      生活狀況，且尚未賠償告訴人等一切情狀，量處如主文所
      示之刑。
三、沒收部分：
　　按犯罪所得之沒收、追繳或追徵，在於剝奪犯罪行為人之實
    際犯罪所得（原物或其替代價值利益），使其不能坐享犯罪
    之成果，以杜絕犯罪誘因，可謂對抗、防止經濟、貪瀆犯罪
    之重要刑事措施，性質上屬類似不當得利之衡平措施，著重
    所受利得之剝奪。然苟無犯罪所得，自不生利得剝奪之問題
    ，固不待言，至二人以上共同犯罪，關於犯罪所得之沒收、
    追繳或追徵，倘個別成員並無犯罪所得，且與其他成員對於
    所得亦無事實上之共同處分權時，同無「利得」可資剝奪，
    特別在集團性或重大經濟、貪污犯罪，不法利得龐大，一概
    採取絕對連帶沒收、追繳或追徵，對未受利得之共同正犯顯
    失公平。所謂各人「所分得」，係指各人「對犯罪所得有事
    實上之處分權限」，法院應視具體個案之實際情形而為認定
    ：倘若共同正犯各成員內部間，對於不法利得分配明確時，
    固應依各人實際分配所得沒收；然若共同正犯成員對不法所
    得並無處分權限，其他成員亦無事實上之共同處分權限者，
    自不予諭知沒收；至共同正犯各成員對於不法利得享有共同
    處分權限時，則應負共同沒收之責。至於上揭共同正犯各成
    員有無犯罪所得、所得數額，係關於沒收、追繳或追徵標的
    犯罪所得範圍之認定，因非屬犯罪事實有無之認定，並不適
    用「嚴格證明法則」，無須證明至毫無合理懷疑之確信程度
    ，應由事實審法院綜合卷證資料，依自由證明程序釋明其合
    理之依據以認定之（見最高法院104年度台上字第3937號、3
    604號判決意旨）。查被告擔任上開詐欺集團之車手，就其
    持告訴人所有中華郵政、玉山銀行及日盛國際商業銀行帳戶
    之提款卡提領如起訴書所示之款項，共計新臺幣549萬1,900
    元，並於提領後花用殆盡，此據被告於偵查中供承明確（見
    偵字卷第180頁），且於本院審理時自承提領之款項全數由
    其花用，並未朋分他人等語（見院卷第63頁），是此部分屬
    被告本案之犯罪所得，惟上開報酬並未扣案，仍應依刑法第
    38條之1第1項前段、第3項規定宣告沒收，於全部或一部不
    能沒收或不宜執行沒收時，追徵其價額。
四、不另為免訴之諭知：
（一）公訴意旨認，被告上開所為另涉犯組織犯罪防制條例第3
      條第1項後段之參與犯罪組織罪嫌。惟按現今詐欺集團之
      成員皆係為欺罔他人，騙取財物，方參與以詐術為目的之
      犯罪組織。倘若行為人於參與詐欺犯罪組織之行為繼續中
      ，先後多次為加重詐欺之行為，因參與犯罪組織罪為繼續
      犯，犯罪一直繼續進行，直至犯罪組織解散，或其脫離犯
      罪組織時，其犯行始行終結。故該參與犯罪組織與其後之
      多次加重詐欺之行為皆有所重合，然因行為人僅為一參與
      犯罪組織行為，侵害一社會法益，屬單純一罪，應僅就「
      該案中」與參與犯罪組織罪時間較為密切之首次加重詐欺
      犯行，論以參與犯罪組織罪及加重詐欺罪之想像競合犯，
      而其他之加重詐欺犯行，祗需單獨論罪科刑即可，無需再
      另論以參與犯罪組織罪，以避免重複評價。是如行為人於
      參與同一詐欺集團之多次加重詐欺行為，因部分犯行發覺
      在後或偵查階段之先後不同，肇致起訴後分由不同之法官
      審理，為裨益法院審理範圍明確、便於事實認定，即應以
      數案中「最先繫屬於法院之案件」為準，以「該案中」之
      「首次」加重詐欺犯行與參與犯罪組織罪論以想像競合。
      縱該首次犯行非屬事實上之首次，亦因參與犯罪組織之繼
      續行為，已為該案中之首次犯行所包攝，該參與犯罪組織
      行為之評價已獲滿足，自不再重複於他次詐欺犯行中再次
      論罪，俾免於過度評價及悖於一事不再理原則。至於「另
      案」起訴之他次加重詐欺犯行，縱屬事實上之首次犯行，
      仍需單獨論以加重詐欺罪，以彰顯刑法對不同被害人財產
      保護之完整性，避免評價不足（最高法院109年度台上字
      第3945號判決意旨可資參照）。
（二）次按案件曾經判決確定者，應諭知免訴之判決，刑事訴訟
      法第302條第1款定有明文。此係以同一案件，已經法院為
      實體上之確定判決，該被告應否受刑事制裁，即因前次判
      決而確定，不能更為其他有罪或無罪之實體上裁判。此項
      原則，關於實質上一罪或裁判上一罪，其一部事實已經判
      決確定者，對於構成一罪之其他部分，亦有其適用；蓋此
      情形，係因審判不可分之關係，在審理事實之法院，對於
      全部犯罪事實，依刑事訴訟法第267條之規定，本應予以
      審判，故其確定判決之既判力，自應及於全部之犯罪事實
      。
（三）查被告所涉之參與犯罪組織罪，業經臺灣臺北地方檢察署
      以107年度偵字第13436號、第19371號提起公訴，經臺灣
      臺北地方法院於108年7月24日以107年度原訴字第23號判
      決，後被告不服上訴，最高法院並於109年2月5日駁回上
      訴判決確定等情，有臺灣高等法院被告前案紀錄表、前案
      判決書各1份在卷可考。是被告同一犯罪組織之行為，經
      檢察官起訴，於108年12月3日繫屬於臺灣臺北地方法院，
      並非最先繫屬於法院之案件，揆諸前揭說明，本件被告被
      訴參與犯罪組織之部分，自應為前案確定判決效力所及，
      此部分原應為免訴之判決，惟公訴意旨既認此部分罪嫌與
      前開經本院論罪科刑部分有裁判上一罪關係，爰不另為免
      訴之諭知。
據上論斷，應依刑事訴訟法第273條之1第1項、第299條第1項前
段、第310條之2、第454條（本案採判決精簡原則，僅引述程序
法條），判決如主文。
本案經檢察官甲○○提起公訴，檢察官周芝君到庭執行職務。
中　　華　　民　　國　　111 　年　　2　　月　　 15  　日
                  刑事審查庭  法  官  劉美香
以上正本證明與原本無異。
如不服本判決應於收受判決後20日內向本院提出上訴書狀，並應
敘述具體理由。其未敘述上訴理由者，應於上訴期間屆滿後20日
內向本院補提理由書(均須按他造當事人之人數附繕本)「切勿逕
送上級法院」。 
　　　　　　　　　　　　　　　書記官　張怡婷
中　　華　　民　　國　　111 　年　　2 　　月　　16　　日
附錄本案論罪科刑法條：
洗錢防制法第14條
有第二條各款所列洗錢行為者，處7年以下有期徒刑，併科新臺
幣5百萬元以下罰金。
前項之未遂犯罰之。
前二項情形，不得科以超過其特定犯罪所定最重本刑之刑。

中華民國刑法第339條之4
犯第339條詐欺罪而有下列情形之一者，處1年以上7年以下有期
徒刑，得併科1百萬元以下罰金：
一、冒用政府機關或公務員名義犯之。
二、三人以上共同犯之。
三、以廣播電視、電子通訊、網際網路或其他媒體等傳播工具，
    對公眾散布而犯之。
前項之未遂犯罰之。

中華民國刑法第339條之2
（違法由自動付款設備取得他人之物之處罰）
意圖為自己或第三人不法之所有，以不正方法由自動付款設備取
得他人之物者，處3年以下有期徒刑、拘役或30萬元以下罰金。
以前項方法得財產上不法之利益或使第三人得之者，亦同。
前二項之未遂犯罰之。




























附件：
臺灣桃園地方檢察署檢察官起訴書
                                    110年度偵字第39568號
　　被　　　告　丙○○　男　26歲（民國00年0月00日生）
　　　　　　　　　　　　住桃園市○○區○○路000號
                        （另案於法務部○○○○○○○執行
                        中）
　　　　　　　　　　　　國民身分證統一編號：Z000000000號
上列被告因詐欺等案件，已經偵查終結，認應提起公訴，茲將犯
罪事實及證據並所犯法條分敘如下：
　　　　犯罪事實
一、丙○○於民國110年9月15日前某日加入由真實姓名年籍不詳暱
    稱「李少強」與其他真實姓名年籍不詳之成年人（無證據證
    明為未成年人）所組成詐欺集團，擔任提領贓款之工作（即
    俗稱之車手）。丙○○與「李少強」等詐欺集團不詳成員共同
    意圖為自己不法之所有，基於參與組織犯罪、3人以上共犯
    詐欺取財、以不正方法由自動付款設備取款、掩飾隱匿詐欺
    所得去向之洗錢之犯意聯絡之犯意聯絡，由該詐欺集團真實
    姓名年籍不詳之成員，於110年9月15日上午9時許撥打電話
    給乙○○，以假裝為警調單位人員，並佯稱乙○○因涉犯刑案，
    必須將其名下銀行帳戶淨空之方式施用詐術，致乙○○陷於錯
    誤，遂於110年9月17日下午2時37分，在桃園市○鎮區○○路0
    段000號，依詐騙集團之成員指示，將其名下中華郵政帳號0
    0000000000000號、玉山銀行帳號0000000000000號、日盛國
    際商業銀行帳號00000000000號之提款卡及密碼交付予真實
    姓名年籍不詳之詐騙集團成員，再由詐騙集團成員將上開3
    張提款卡及密碼交由丙○○，丙○○隨於附表所示之時間、地點
    ，提領附表所示之金額，共計549萬1,900元，供己花用牟利
    。
二、案經乙○○訴請桃園市政府警察局平鎮分局報告偵辦。
　　　　證據並所犯法條
一、證據清單及待證事實：
編號 證據名稱 待證事實 1 被告丙○○警詢及偵查之供述 全部犯罪事實。 2 證人即告訴人乙○○警詢之證述 於上揭時、地，遭詐騙並交付上開帳戶提款卡之事實。 3 內政部警政署反詐騙諮詢專線紀錄、桃園市政府警察局平鎮分局搜索扣押筆錄、扣押物品目錄表、告訴人上開中華郵政、日盛銀行、玉山銀行帳戶交易明細、附表所示便利商店及自動提款機監視器畫面、路口監視器畫面 全部犯罪事實。 
二、核被告所為，係犯組織犯罪防制條例第3條第1項後段之參與
    犯罪組織、刑法第339條之4第1項第1款之加重詐欺取財、同
    法第339條之2第1項之以不正方法由自動付款設備取款、洗
    錢防制法第2條第1款、第2款規定，而應依同法第14條第1項
    處罰之洗錢罪嫌。被告與「李少強」及其他詐騙集團成員間
    具有犯意聯絡及行為分擔，請論以共同正犯。再被告與所屬
    詐欺集團成員就上開所為之數次非法由自動付款設備取財犯
    行，顯係基於單一犯意，於相近時間為之，為接續犯，請以
    一罪論。復其所犯之非法由自動付款設備取財、加重詐欺取
    財及一般洗錢罪，屬以一行為觸犯數罪名，為想像競合犯，
    請依刑法第55條規定，從一重之加重詐欺取財罪處斷
三、依刑事訴訟法第251條第1項提起公訴。
　　此　致
臺灣桃園地方法院
中　　華　　民　　國　 110　　年　　11　　月　　24　　日
                          檢  察  官  甲○○
本件證明與原本無異　
中　　華　　民　　國　 110　　年　　12　　月　　 8　　日
                          書  記  官  黃婷韻
所犯法條 
組織犯罪防制條例第3條
發起、主持、操縱或指揮犯罪組織者，處 3 年以上 10 年以下
有期徒刑，得併科新臺幣 1 億元以下罰金；參與者，處 6 月以
上 5 年以下有期徒刑，得併科新臺幣 1 千萬元以下罰金。但參
與情節輕微者，得減輕或免除其刑。
具公務員或經選舉產生之公職人員之身分，犯前項之罪者，加重
其刑至二分之一。
犯第 1 項之罪者，應於刑之執行前，令入勞動場所，強制工作
，其期間為 3 年。
前項之強制工作，準用刑法第 90 條第 2 項但書、第 3 項及第
98 條第 2 項、第 3 項規定。
以言語、舉動、文字或其他方法，明示或暗示其為犯罪組織之成
員，或與犯罪組織或其成員有關聯，而要求他人為下列行為之一
者，處 3 年以下有期徒刑，得併科新臺幣 3 百萬元以下罰金：
一、出售財產、商業組織之出資或股份或放棄經營權。
二、配合辦理都市更新重建之處理程序。
三、購買商品或支付勞務報酬。
四、履行債務或接受債務協商之內容。
前項犯罪組織，不以現存者為必要。
以第 5 項之行為，使人行無義務之事或妨害其行使權利者，亦
同。
第 5 項、第 7 項之未遂犯罰之。

中華民國刑法第339條之4
犯第 339 條詐欺罪而有下列情形之一者，處 1 年以上 7 年以
下有期徒刑，得併科 1 百萬元以下罰金：
一、冒用政府機關或公務員名義犯之。
二、三人以上共同犯之。
三、以廣播電視、電子通訊、網際網路或其他媒體等傳播工具，
    對公眾散布而犯之。
前項之未遂犯罰之。

中華民國刑法第339條之2
（違法由自動付款設備取得他人之物之處罰）
意圖為自己或第三人不法之所有，以不正方法由自動付款設備取
得他人之物者，處 3 年以下有期徒刑、拘役或 30 萬元以下罰
金。
以前項方法得財產上不法之利益或使第三人得之者，亦同。
前二項之未遂犯罰之。

洗錢防制法第2條
本法所稱洗錢，指下列行為：
一、意圖掩飾或隱匿特定犯罪所得來源，或使他人逃避刑事追訴
    ，而移轉或變更特定犯罪所得。
二、掩飾或隱匿特定犯罪所得之本質、來源、去向、所在、所有
    權、處分權或其他權益者。
三、收受、持有或使用他人之特定犯罪所得。
　　
洗錢防制法第14條
有第二條各款所列洗錢行為者，處 7 年以下有期徒刑，併科新
臺幣 5 百萬元以下罰金。
前項之未遂犯罰之。
前二項情形，不得科以超過其特定犯罪所定最重本刑之刑。

附表：
1.日盛銀行帳號00000000000號
編號 提款日期 提款時間 提款金額（新臺幣） 地點 1 2021/09/28 07:00:00 2萬元 桃園市○○區○○路○段000號 2 2021/09/28 07:01:00 2萬元 桃園市○○區○○路○段000號 3 2021/09/28 07:02:00 2萬元 桃園市○○區○○路○段000號 4 2021/09/29 00:07:00 1萬6,000元 桃園市○○區○○路○段000號1樓 5 2021/09/29 19:03:00 2萬元 桃園市○○區○○路○段000號1樓 6 2021/09/29 19:04:00 2萬元 桃園市○○區○○路○段000號1樓 7 2021/10/02 06:30:00 2萬元 桃園市○○區○○路○段000號1樓 8 2021/10/05 14:55:00 2萬元 桃園市○○區○○路○段000號 9 2021/10/05 14:56:00 2萬元 桃園市○○區○○路○段000號 10 2021/10/05 14:57:00 2萬元 桃園市○○區○○路○段000號 11 2021/10/05 14:58:00 2萬元 桃園市○○區○○路○段000號 12 2021/10/05 14:59:00 2萬元 桃園市○○區○○路○段000號 13 2021/10/06 07:30:00 2萬元 桃園市○○區○○路0段000號 14 2021/10/06 07:31:00 2萬元 桃園市○○區○○路0段000號 15 2021/10/06 07:32:00 2萬元 桃園市○○區○○路0段000號 16 2021/10/06 07:32:00 2萬元 桃園市○○區○○路0段000號 17 2021/10/06 07:33:00 2萬元 桃園市○○區○○路0段000號 18 2021/10/07 02:44:00 2萬元 桃園市○○區○○路000號 19 2021/10/07 02:45:00 2萬元 桃園市○○區○○路000號 20 2021/10/07 02:53:00 2萬元 桃園市○○區○○路○段000號 21 2021/10/07 02:54:00 2萬元 桃園市○○區○○路○段000號 22 2021/10/07 02:56:00 2萬元 桃園市○○區○○路○段000號 23 2021/10/08 06:42:00 2萬元 桃園市○○區○○路○段000號 24 2021/09/18 20:28:00 2萬元 桃園市○○區○○路○段000號1樓 25 2021/09/18 20:32:00 2萬元 桃園市○○區○○路○段000號 26 2021/09/18 20:40:00 2萬元 桃園市○○區○○街000號 27 2021/09/18 20:41:00 2萬元 桃園市○○區○○街000號 28 2021/09/18 20:45:00 2萬元 桃園市○○區○○街000號 29 2021/09/25 02:00:00 2萬元 桃園市○○區○○路○段000號 30 2021/09/25 02:01:00 2萬元 桃園市○○區○○路○段000號 31 2021/09/25 02:02:00 2萬元 桃園市○○區○○路○段000號 32 110/09/25 02:02:00 2萬元 桃園市○○區○○路○段000號 33 2021/09/25 02:03:00 2萬元 桃園市○○區○○路○段000號 34 2021/09/26 02:26:00 2萬元 桃園市○○區○○路○段000號 35 2021/09/26 02:27:00 2萬元 桃園市○○區○○路○段000號 36 2021/09/26 02:28:00 2萬元 桃園市○○區○○路○段000號 37 2021/09/26 02:29:00 2萬元 桃園市○○區○○路○段000號 38 2021/09/26 02:30:00 2萬元 桃園市○○區○○路○段000號 39 2021/09/27 08:48:00 2萬元 桃園市○○區○○路○段000號 40 2021/09/27 08:49:00 2萬元 桃園市○○區○○路○段000號 41 2021/09/27 08:50:00 2萬元 桃園市○○區○○路○段000號 42 2021/09/27 08:51:00 2萬元 桃園市○○區○○路○段000號 43 2021/09/27 08:52:00 2萬元 桃園市○○區○○路○段000號 44 2021/09/28 06:58:00 2萬元 桃園市○○區○○路○段000號 45 2021/09/28 06:59:00 2萬元 桃園市○○區○○路○段000號 
2.玉山銀行帳號0000000000000號
編號 提款日期 提款時間 提款金額（新臺幣） 地點 1 2021/9/18 20:57:36 2萬元 桃園市○○區○○路00號 2 2021/9/18 20:58:41 2萬元 桃園市○○區○○路00號 3 2021/9/18 20:59:46 1萬元 桃園市○○區○○路00號 4 2021/9/18 21:06:58 2萬元 桃園市○○區○○路00號 5 2021/9/18 21:07:57 2萬元 桃園市○○區○○路00號 6 2021/9/18 21:17:32 2萬元 桃園市○○區○○路000號 7 2021/9/18 21:18:40 2萬元 桃園市○○區○○路000號 8 2021/9/18 21:35:53 2萬元 桃園市○鎮區○○路○段000號 9 2021/9/19 18:53:30 2萬元 桃園市○○區○○路○段000號 10 2021/9/19 19:00:31 2萬元 桃園市○○區○○路0段000號 11 2021/9/19  19:10:22 2萬元 桃園市○○區○○路○段000號1樓 12 2021/9/19 19:11:37 2萬元 桃園市○○區○○路○段000號1樓 13 2021/9/19 19:17:39 2萬元 桃園市○○區○○路○段000號 14 2021/9/19 19:18:41 2萬元 桃園市○○區○○路○段000號 15 2021/9/19 19:23:57 2萬元 桃園市○○區○○路○段000號1樓 16 2021/9/19 19:25:03 1萬元 桃園市○○區○○路○段000號1樓 17 2021/9/20 07:55:51 2萬元 桃園市○○區○○路○段000號1樓 18 2021/9/20 08:02:07 2萬元 桃園市○○區○○路000號 19 2021/9/20 08:03:16 2萬元 桃園市○○區○○路000號 20 2021/9/20 08:14:09 2萬元 桃園市○○區○○路○段000號 21 2021/9/20 08:15:08 2萬元 桃園市○○區○○路○段000號 22 2021/9/20 08:16:05 2萬元 桃園市○○區○○路○段000號 23 2021/9/20 08:21:42 2萬元 桃園市○○區○○路○段000號 24 2021/9/20 08:22:27 1萬元 桃園市○○區○○路○段000號 25 2021/9/21 06:40:17 2萬元 桃園市○○區○○路○段000號1樓 26 2021/9/21 06:41:23 2萬元 桃園市○○區○○路○段000號1樓 27 2021/9/21 06:42:29 2萬元 桃園市○○區○○路○段000號1樓 28 2021/9/21 06:43:30 2萬元 桃園市○○區○○路○段000號1樓 29 2021/9/21 06:55:19 2萬元 桃園市○○區○○路○段000號 30 2021/9/21 06:56:17 2萬元 桃園市○○區○○路○段000號 31 2021/9/21 06:57:16 2萬元 桃園市○○區○○路○段000號 32 2021/9/21 07:05:42 1萬元 桃園市○○區○○路000號 33 2021/9/22 02:57:42 2萬元 桃園市○○區○○路○段000號1樓 34 2021/9/22 02:58:39 2萬元 桃園市○○區○○路○段000號1樓 35 2021/9/22 02:59:35 2萬元 桃園市○○區○○路○段000號1樓 36 2021/9/22 03:00:51 2萬元 桃園市○○區○○路○段000號1樓 37 2021/9/22 03:02:18 2萬元 桃園市○○區○○路○段000號1樓 38 2021/9/22 03:06:13 2萬元 桃園市○○區○○路○段000號 39 2021/9/22 03:07:02 2萬元 桃園市○○區○○路○段000號 40 2021/9/22 03:07:59 1萬元 桃園市○○區○○路○段000號 41 2021/9/24 04:03:31 2萬元 桃園市○○區○○路○段000號1樓 42 2021/9/24 04:04:27 2萬元 桃園市○○區○○路○段000號1樓 43 2021/9/24 04:05:20 2萬元 桃園市○○區○○路○段000號1樓 44 2021/9/24 07:07:03 2萬元 桃園市○○區○○路○段000號1樓 45 2021/9/24 07:08:00 2萬元 桃園市○○區○○路○段000號1樓 46 2021/9/24 07:08:55 2萬元 桃園市○○區○○路○段000號1樓 47 2021/9/24 07:12:39 2萬元 桃園市○○區○○路○段000號 48 2021/9/24 07:13:27 1萬元 桃園市○○區○○路○段000號 49 2021/9/25 01:48:08 2萬元 桃園市○○區○○路○段000號1樓 50 2021/9/25 01:49:13 2萬元 桃園市○○區○○路○段000號1樓 51 2021/9/25 01:50:12 2萬元 桃園市○○區○○路○段000號1樓 52 2021/9/25 01:51:09 2萬元 桃園市○○區○○路○段000號1樓 53 2021/9/25 01:52:06 2萬元 桃園市○○區○○路○段000號1樓 54 2021/9/25 01:53:08 2萬元 桃園市○○區○○路○段000號1樓 55 2021/9/25 01:54:12 2萬元 桃園市○○區○○路○段000號1樓 56 2021/9/25 01:55:17 1萬元 桃園市○○區○○路○段000號1樓 57 2021/9/26 02:05:29 2萬元 桃園市○○區○○路○段000號1樓 58 2021/9/26 02:06:46 2萬元 桃園市○○區○○路○段000號1樓 59 2021/9/26 02:07:45 2萬元 桃園市○○區○○路○段000號1樓 60 2021/9/26 02:20:20 2萬元 桃園市○○區○○路○段000號1樓 61 2021/9/26 02:21:16 2萬元 桃園市○○區○○路○段000號1樓 62 2021/9/26 02:22:13 2萬元 桃園市○○區○○路○段000號1樓 63 2021/9/26 02:23:07 2萬元 桃園市○○區○○路○段000號1樓 64 2021/9/26 02:24:02 1萬元 桃園市○○區○○路○段000號1樓 65 2021/9/27 04:54:44 2萬元 桃園市○○區○○路○段000號1樓 66 2021/9/27 04:55:44 2萬元 桃園市○○區○○路○段000號1樓 67 2021/9/27 04:56:39 2萬元 桃園市○○區○○路○段000號1樓 68 2021/9/27 04:57:32 2萬元 桃園市○○區○○路○段000號1樓 69 2021/9/27 04:58:32 2萬元 桃園市○○區○○路○段000號1樓 70 2021/9/27 08:55:00 2萬元 桃園市○○區○○路○段000號1樓 71 2021/9/27 08:55:57 2萬元 桃園市○○區○○路○段000號1樓 72 2021/9/27 08:56:52 1萬元 桃園市○○區○○路○段000號1樓 73 2021/9/28 01:09:59 2萬元 桃園市○○區○○路○段000號1樓 74 2021/9/28 01:10:54 2萬元 桃園市○○區○○路○段000號1樓 75 2021/9/28 06:47:35 2萬元 桃園市○○區○○路○段000號1樓 76 2021/9/28 06:48:33 2萬元 桃園市○○區○○路○段000號1樓 77 2021/9/28 06:49:26 2萬元 桃園市○○區○○路○段000號1樓 78 2021/9/28 06:50:22 2萬元 桃園市○○區○○路○段000號1樓 79 2021/9/28 06:51:17 2萬元 桃園市○○區○○路○段000號1樓 80 2021/9/28 06:52:13 1萬元 桃園市○○區○○路○段000號1樓 81 2021/10/3 17:04:35 2萬元 桃園市○○區○○路○段000號 82 2021/10/3 17:05:34 2萬元 桃園市○○區○○路○段000號 83 2021/10/3 17:06:35 1萬元 桃園市○○區○○路○段000號 84 2021/10/4 12:35:43 1萬6,000元 桃園市○○區○○路○段000號 85 2021/10/4 12:36:40 2萬元 桃園市○○區○○路○段000號 86 2021/10/4 12:37:41 1萬6,000元 桃園市○○區○○路○段000號 87 2021/10/5 14:31:34 2萬元 桃園市○○區○○路○段000號1樓 88 2021/10/5 14:32:35 2萬元 桃園市○○區○○路○段000號1樓 89 2021/10/5 14:33:43 2萬元 桃園市○○區○○路○段000號1樓 90 2021/10/5 14:34:48 2萬元 桃園市○○區○○路○段000號1樓 91 2021/10/5 14:47:52 2萬元 桃園市○○區○○路○段000號 92 2021/10/5 14:48:49 2萬元 桃園市○○區○○路○段000號 93 2021/10/5 14:49:43 2萬元 桃園市○○區○○路○段000號 94 2021/10/5 14:50:39 1萬元 桃園市○○區○○路○段000號 95 2021/10/6 07:18:34 2萬元 桃園市○○區○○路○段000號1樓 96 2021/10/6 07:19:27 2萬元 桃園市○○區○○路○段000號1樓 97 2021/10/6 07:20:21 2萬元 桃園市○○區○○路○段000號1樓 98 2021/10/6 07:21:21 2萬元 桃園市○○區○○路○段000號1樓 99 2021/10/6 07:22:17 2萬元 桃園市○○區○○路○段000號1樓 100 2021/10/6 07:23:17 2萬元 桃園市○○區○○路○段000號1樓 101 2021/10/6 07:24:10 2萬元 桃園市○○區○○路○段000號1樓 102 2021/10/6 07:25:06 1萬元 桃園市○○區○○路○段000號1樓 103 2021/10/7 02:31:47 2萬元 桃園市○○區○○路○段000號1樓 104 2021/10/7 02:33:29 2萬元 桃園市○○區○○路○段000號1樓 105 2021/10/7 02:34:23 2萬元 桃園市○○區○○路○段000號1樓 106 2021/10/7 02:35:17 2萬元 桃園市○○區○○路○段000號1樓 107 2021/10/7 02:36:11 2萬元 桃園市○○區○○路○段000號1樓 108 2021/10/7 02:37:13 2萬元 桃園市○○區○○路○段000號1樓 109 2021/10/7 02:38:10 2萬元 桃園市○○區○○路○段000號1樓 110 2021/10/7 02:39:04 1萬元 桃園市○○區○○路○段000號1樓 111 2021/10/8 06:24:38 2萬元 桃園市○○區○○路○段000號1樓 112 2021/10/8 06:25:32 2萬元 桃園市○○區○○路○段000號1樓 113 2021/10/8 06:26:28 2萬元 桃園市○○區○○路○段000號1樓 114 2021/10/8 06:27:24 2萬元 桃園市○○區○○路○段000號1樓 115 2021/10/8 06:37:20 2萬元 桃園市○○區○○路○段000號1樓 116 2021/10/8 06:38:17 2萬元 桃園市○○區○○路○段000號1樓 117 2021/10/8 06:39:10 2萬元 桃園市○○區○○路○段000號1樓 118 2021/10/8 06:40:03 1萬元 桃園市○○區○○路○段000號1樓 119 2021/10/9 06:21:54 2萬元 桃園市○○區○○路○段000號1樓 120 2021/10/9 06:25:16 2萬元 桃園市○○區○○路0段000號 121 2021/10/9 06:26:05 2萬元 桃園市○○區○○路0段000號 122 2021/10/9 06:26:52 2萬元 桃園市○○區○○路0段000號 123 2021/10/9 06:27:40 2萬元 桃園市○○區○○路0段000號 124 2021/10/9 06:28:27 2萬元 桃園市○○區○○路0段000號 125 2021/10/9 06:31:01 2萬元 桃園市○○區○○路○段000號 126 2021/10/9 06:31:51 1萬元 桃園市○○區○○路○段000號 127 2021/10/10 06:13:10 2萬元 桃園市○○區○○路○段000號1樓 128 2021/10/10 06:14:07 2萬元 桃園市○○區○○路○段000號1樓 129 2021/10/10 06:14:59 2萬元 桃園市○○區○○路○段000號1樓 130 2021/10/10 06:15:54 1萬元 桃園市○○區○○路○段000號1樓 131 2021/10/10 06:18:12 2萬元 桃園市○○區○○路○段000號 132 2021/10/10 06:18:58 2萬元 桃園市○○區○○路○段000號 133 2021/10/10 06:19:43 2萬元 桃園市○○區○○路○段000號 134 2021/10/10 06:20:28 2萬元 桃園市○○區○○路○段000號 135 2021/10/11 08:57:13 2萬元 桃園市○○區○○路○段000號1樓 136 2021/10/11 08:58:07 2萬元 桃園市○○區○○路○段000號1樓 137 2021/10/11 08:59:03 2萬元 桃園市○○區○○路○段000號1樓 138 2021/10/11 09:00:21 2萬元 桃園市○○區○○路○段000號1樓 139 2021/10/11 09:01:18 1萬元 桃園市○○區○○路○段000號1樓 140 2021/10/11 09:02:10 2萬元 桃園市○○區○○路○段000號1樓 141 2021/10/11 09:03:13 2萬元 桃園市○○區○○路○段000號1樓 142 2021/10/11 09:04:08 2萬元 桃園市○○區○○路○段000號1樓 143 2021/10/12 09:32:52 1萬8,905元 桃園市○○區○○路○段000號1樓 
3.中華郵政帳號00000000000000號
編號 交易日 交易時間 提款金額（新臺幣） 地點 1 2021/09/18 21:02:43 6萬元 桃園市○○區○○路00號 2 2021/09/18 21:03:28 6萬元 桃園市○○區○○路00號 3 2021/09/18 21:04:33 3萬元 桃園市○○區○○路00號 4 2021/09/19 18:44:29 6萬元 桃園市○○區○○路000巷00○00○00號1樓 5 2021/09/19 18:45:21 6萬元 桃園市○○區○○路000巷00○00○00號1樓 6 2021/09/19 18:46:16 3萬元 桃園市○○區○○路000巷00○00○00號1樓 7 2021/09/20 08:07:38 6萬元 桃園市○○區○○路000巷00○00○00號1樓 8 2021/09/20 08:08:22 6萬元 桃園市○○區○○路000巷00○00○00號1樓 9 2021/09/20 08:09:15 3萬元 桃園市○○區○○路000巷00○00○00號1樓 10 2021/09/21 07:01:22 6萬元 桃園市○○區○○路000巷00○00○00號2樓 11 2021/09/21 07:02:06 6萬元 桃園市○○區○○路000巷00○00○00號2樓 12 2021/09/21 07:02:50 3萬元 桃園市○○區○○路000巷00○00○00號2樓 13 2021/09/22 02:42:28 6萬元 桃園市○○區○○路000巷00○00○00號2樓 14 2021/09/22 02:43:15 6萬元 桃園市○○區○○路000巷00○00○00號2樓 15 2021/09/22 02:44:02 3萬元 桃園市○○區○○路000巷00○00○00號2樓 16 2021/09/25 17:15:37 6萬元 桃園市○○區○○路000巷00○00○00號2樓 17 2021/09/25 17:16:37 6萬元 桃園市○○區○○路000巷00○00○00號2樓 18 2021/09/25 17:17:47 3萬元 桃園市○○區○○路000巷00○00○00號2樓 19 2021/09/26 02:13:48 6萬元 桃園市○○區○○路000巷00○00○00號2樓 20 2021/09/26 02:14:44 6萬元 桃園市○○區○○路000巷00○00○00號2樓 21 2021/09/26 02:15:49 3萬元 桃園市○○區○○路000巷00○00○00號2樓 22 2021/09/27 09:00:55 6萬元 桃園市○○區○○路000巷00○00○00號2樓 23 2021/09/27 09:02:04 5萬元 桃園市○○區○○路000巷00○00○00號2樓 24 2021/10/05 14:41:09 6萬元 桃園市○○區○○路000巷00○00○00號2樓 25 2021/10/05 14:41:51 6萬元 桃園市○○區○○路000巷00○00○00號2樓 26 2021/10/05 14:42:45 3萬元 桃園市○○區○○路000巷00○00○00號2樓 27 2021/10/06 07:39:26 6萬元 桃園市○○區○○路000巷00○00○00號2樓 28 2021/10/06 07:40:11 6萬元 桃園市○○區○○路000巷00○00○00號2樓 29 2021/10/06 07:40:56 3萬元 桃園市○○區○○路000巷00○00○00號2樓 30 2021/10/07 02:49:27 6萬元 桃園市○○區○○路000巷00○00○00號2樓 31 2021/10/07 02:50:10 6萬元 桃園市○○區○○路000巷00○00○00號2樓 32 2021/10/07 02:50:56 3萬元 桃園市○○區○○路000巷00○00○00號2樓 33 2021/10/08 06:31:29 6萬元 桃園市○○區○○路000巷00○00○00號2樓 34 2021/10/08 06:32:09 6萬元 桃園市○○區○○路000巷00○00○00號2樓 35 2021/10/08 06:32:54 3萬元 桃園市○○區○○路000巷00○00○00號2樓 36 2021/10/09 06:34:31 5,005元 桃園市○○區○○路○段000號 37 2021/10/09 06:37:15 4萬元 桃園市○○區○○路000巷00○00○00號2樓